臺灣高雄地方法院刑事判決　　　　　　　100年度易字第151號
公　訴　人　臺灣高雄地方法院檢察署檢察官
被　　　告　簡淑君
上列被告因違反毒品危害防制條例案件，經檢察官聲請以簡易判
決處刑（99年度毒偵字第2502號），本院認不宜以簡易判決處刑
（99年度審簡字第2949號），改依通常程序進行，判決如下：
    主  文
本件免訴。
    理  由
一、公訴意旨略以：被告簡淑君前於民國97年間，因施用毒品案
    件，經依法院以97年度審毒聲字第1677號裁定送觀察、勒戒
    後，認無繼續施用毒品傾向，於98年4 月13日執行完畢，並
    經本署檢察官以98年度毒偵緝字第119 號為不起訴處分確定
    。詎其猶未戒除毒癮，復基於施用第二級毒品之犯意，於99
    年3 月20日18時許，在高雄縣林園鄉○○村○○路187 號住
    處內，以玻璃球燒烤方式施用第二級毒品甲基安非他命1 次
    。嗣因另案於99年3 月22日在臺灣高雄第二監獄執行，並於
    99年3 月24日17時22分許，因案出庭還監後採集其尿液送驗
    ，結果呈安非他命及甲基安非他命陽性反應，始悉上情。而
    認被告涉犯毒品危害防制條例第10條第2 項施用第二級毒品
    罪嫌等語。
二、按案件曾經判決確定者，應諭知免訴之判決，並得不經言詞
    辯論為之，刑事訴訟法第302 條第1 款、第307 條分別定有
    明文。又訴訟上所謂一事不再理之原則，關於實質上一罪或
    裁判上一罪，亦均有其適用，有最高法院60年臺非字第77號
    判例要旨足資參照。
三、經查，被告前因基於施用第二級毒品甲安非他命之犯意，於
    99年3 月21日晚間7 時許，在其位於高雄縣林園鄉○○村○
    ○路187 號住處之房間內，以將甲基安非他命置入玻璃球燒
    烤，待產生煙霧後，吸食煙霧之方式，施用第二級毒品甲基
    安非他命1 次。嗣於99年3 月21日晚間10時30分許，在前揭
    住處，因其另案遭通緝而為警查獲，經得其同意採集尿液送
    驗，檢驗結果呈甲基安非他命陽性反應，而業經臺灣高雄地
    方法院檢察署檢察官以99年度毒偵字第2012號提起公訴，本
    院於99年5 月27日以99年度審訴字第1490號判決判處有期徒
    刑3 月，並於99年6 月18日確定並送執行等情，有上開刑事
    判決書及臺灣高等法院被告前案紀錄表各1 份附卷可稽（見
    本院卷第6 頁；本院99年度審簡字第2949號卷第28頁、第29
    頁；下稱前案）。查本件起訴書所載被告施用第二級毒品之
    犯行，與前案判刑確定之施用日期雖非同日，然僅相差1 天
    ，又本案偵查中被告雖供稱：其係於99年3 月20日晚上7 時
    施用毒品云云，然查，在前案中其警詢時雖先供稱：其最後
    一次在99年3 月20日晚上7 時施用甲基安非他命1 次云云，
    然於偵查時被告則供陳其係99年3 月21日晚上7 時施用甲基
    安非他命等語（見臺灣高雄地方法院檢察署99年度毒偵字第
    2012號卷第1 頁反面、第4 頁反面），則本件起訴被告施用
    毒品一案與前案判刑確定被告施用毒品一案，是否為同一案
    件，已非無斟酌之餘地；再按甲基安非他命經口服投與後約
    百之70於24小時內自尿中排出，約百分之90於96小時內自尿
    中排出，且甲基安非他命成分之檢出與其投與方式、投與量
    、個人體質、採尿時間與檢測儀器之精密度等諸多方式有關
    ，因此僅憑尿液中呈甲基安非他命陽性反應，並無法確實推
    算吸食時間距採集時間之長短，惟依上述資料推斷，最長不
    會超過4 日即96小時，亦經行政院衛生署藥物食品檢驗局81
    年2 月8 日81藥檢一字001156號函示明確；而查，在本案中
    被告係於99年3 月24日17時22分採集尿液乙節，有臺灣高雄
    第二監獄第二監獄收容人尿液檢驗結果表1 份附卷可查（見
    臺灣高雄地方法院檢察署99年度毒偵字第2502號卷第7 頁）
    ，倘依據本件起訴書所載被告係於99年3 月20日18時許施用
    甲基安非他命，是被告施用甲基安非命之時間距離採尿之時
    間，二者已近96小時，則揆之上揭說明，其體內之甲基安非
    他命亦應已將排出殆盡，始為合理，然該尿液經送檢驗結果
    ，其甲基安非他命之數量猶有854 （ng/ml ）乙節，有臺灣
    檢驗科技股份有限公司濫用藥物實驗室（高雄）99年4 月8
    日KH/2010/00000000濫用藥物檢驗報告1 份附卷可考（見臺
    灣高雄地方法院檢察署99年度毒偵字第2502號卷第12頁），
    是倘認本案被告施用毒品之時間為於99年3 月20日18時許，
    顯有不合理之處，其施用毒品之時間應係於99年3 月20 日
    18時許之後，才為合理，再參以本件起訴被告施用毒品與前
    案判刑確定被告施用毒品之地點，均係在高雄縣林園鄉○○
    村○○路187 號之住處，且二者施用毒品之方式亦為相同，
    足徵被告供稱本件起訴被告施用毒品一案與前案判刑確定被
    告施用毒品一案係同次施用，因驗尿2 次故分別起訴等語，
    應堪採信，故認本案與被告前案所為施用毒品之犯罪事實同
    一，依照前開說明，應屬同一案件，而為前案起訴效力所及
    。從而，本件被告違反毒品危害防制條例之犯行，應為前案
    刑事確定判決效力所及，揆諸前揭說明，爰不經言詞辯論，
    逕諭知免訴之判決。
據上論結，應依刑事訴訟法第303條第2 款、第307條，判決如主
文。
中    華    民    國   100    年    3     月    28    日
                  刑事第十三庭  法  官  王參和
以上正本證明與原本無異。
如不服本判決應於收受判決後10日內向本院提出上訴書狀，並應
敘述具體理由。其未敘述上訴理由者，應於上訴期間屆滿後20日
內向本院補提理由書(均須按他造當事人之人數附繕本)「切勿逕
送上級法院」。
中    華    民    國   100    年    3     月    28    日
                                書記官  葉祝君